臺灣臺南地方法院刑事判決　　　　　　　　　　　　九十一年度易字第一三八三號
　　公　訴　人　臺灣台南地方法院檢察署檢察官
　　被　　　告　甲○○
右列被告因違反毒品危害防制條例案件，經檢察官提起公訴（九十一年度營偵字第一
六八號、第一八五號），本院判決如左：
    主  文
甲○○連續施用第二級毒品，處有期徒刑陸月，如易科罰金，以參佰元折算壹日。扣
案安非他命二包淨重壹點柒玖公克沒收銷燬之；扣案之玻璃球及水煙斗吸食器各壹組
、塑膠分裝袋壹包，及毒品之外包裝重零點陸貳公克，均沒收之。
    事  實
一、甲○○前因施用毒品案件，經本院於民國八十八年九月七日以八十八年度毒聲字
    第二六五九號裁定送觀察勒戒後，認有繼續施用毒品之傾向，經本院於八十八年
    十月五日以八十八年度毒聲字第二九五六號裁定令入戒治處所施以強制戒治，嗣
    經本院於八十九年二月二十三日以八十九年度毒聲字第五四五號裁定停止戒治，
    所餘期間付保護管束，業於八十九年十月五日交付保護管束期滿，復為臺灣臺南
    地方法院檢察署檢察官於八十九年十一月十八日以八十九年度戒毒偵字第六七九
    號不起訴處分確定。惟甲○○又基於施用第二毒品安非他命之概括犯意，連續於
    九十一年九月十一日下午及同年九月十二日上午十時許（起訴書誤載為九十一年
    八月上旬某日起至同年九月十三日止），在其臺南縣白河鎮六重溪一一一號住處
    及台南縣白河鎮汴頭里二十之四蔡士景住處，以其所有之玻璃球及水煙斗吸食器
    各一組施用第二級毒品安非他命二次，為警於九十一年九月十二日上午十一時許
    ，在台南縣白河鎮汴頭里二十之四號蔡士景住處查獲，並當場扣得第二級毒品安
    非他命二小包淨重一．七九公克（包裝重０．六二公克）、上開玻璃球及水煙斗
    吸食器各一組、塑膠分裝袋一包。
二、案經臺南縣警察局白河分局報告臺灣台南地方法院檢察署檢察官偵查起訴。
    理  由
一、右揭犯罪事實，業據被告甲○○於本院審理時坦承不諱，且被告經警於九十一年
    九月十二日下午二時五十分許採尿（檢體編號０四八號）送驗結果，發現其尿液
    有安非他命陽性反應，有臺南縣警察局白河分局九十一年九月二十四日白警刑字
    第０九一０００三二四七號函檢送之臺南縣警察局白河分局偵辦毒品危害防制條
    例案─採尿送驗編號名冊及臺南縣衛生局九十一年九月十九日尿液檢驗成績書各
    一紙在卷（詳九十一年度營偵字第一六八號卷第十七頁至十九頁）可稽，復有上
    開扣案之第二級毒品安非他命二包淨重一．七九公克（包裝重０．六二公克）、
    玻璃球及水煙斗吸食器各一組、塑膠分裝袋一包可資佐證。而上開扣案之安非他
    命屬第二級毒品無訛，業經送請鑑定在案，有法務部調查局九十一年十一月二十
    九日調科壹字第０九一二三０六二二二０號檢驗成績書一紙附卷（詳本院卷第二
    十頁）可憑。綜合上開事證互核相符，被告連續施用第二級毒品安非他命之犯行
    至為明確。此外，被告前因施用毒品案件，經本院以八十八年度毒聲字第二六五
    九號裁定送觀察勒戒後，認有繼續施用毒品之傾向，再經本院以八十八年度毒聲
    字第二九五六號裁定令入戒治處所施以強制戒治後，復由本院以八十九年度毒聲
    字第五四五號裁定停止戒治，所餘期間付保護管束，業於八十九年十月五日交付
    保護管束期滿，為臺灣臺南地方法院檢察署檢察官於八十九年十一月十八日以八
    十九年度戒毒偵字第六七九號不起訴處分確定，有上開不起訴處分書一份及臺灣
    高等法院被告全國前案紀錄表在卷可參。綜上所查事證，被告自白核與事實相符
    ，本件事證明確，被告犯行應堪認定。
二、查安非他命為第二級毒品，毒品危害防制條例第二條第二項第二款定有明文。核
    被告所為，係犯毒品危害防制條例第十條第二項之施用第二級毒品罪。其施用前
    後持有第二級毒品之低度行為，為施用第二級毒品之高度行為所吸收，不另論罪
    。被告先後二次施用第二級毒品之犯行，時間緊接，觸犯構成要件相同之罪名，
    顯係基於概括犯意而為，為連續犯，應論以一罪，並依法加重其刑。茲審酌被告
    施用毒品之犯行，在性質上乃屬對自我身心健康之自戕行為，尚未嚴重破壞社會
    秩序、侵害他人權益，然其前因施用毒品經送觀察勒戒及強制戒治之治療後，猶
    不思戒絕革除惡習，而再犯本案，及其犯罪之動機、手段、施用毒品之次數及期
    間、犯罪後坦承犯行態度良好等一切情狀，量處如主文所示之刑，並諭知易科罰
    金之折算標準，以資懲戒。再按查獲之毒品，不問屬於犯人與否，均沒收銷燬之
    ，毒品危害防制條例第十八條第一項前段定有明文。是以本件扣案之安非他命二
    包淨重一．七九公克，應宣告沒收銷燬之。另扣案之玻璃球及水煙斗吸食器各一
    組、塑膠分裝袋一包係被告所有供犯本罪所用之物乙情，業據其供明在卷，應依
    刑法第三十八條第一項第二款規定，宣告沒收之。至本件扣案之毒品外包裝重０
    ．六二公克，既係用於包裹毒品，防其裸露、逸出、潮濕，便於持有藉以施用，
    核係被告供施用毒品所用之物，而非屬毒品危害防制第十九條第一項規定應沒收
    之物，應併刑法第三十八條第一項第二款規定，宣告沒收之（最高法院九十一年
    度台上字第四０七六號、第四四一六號判決參照）。
據上論斷，應依刑事訴訟法第二百九十九條第一項前段，毒品危害防制條例第十條第
二項，第十八條第一項前段、刑法第十一條前段、第五十六條、第四十一條第一項前
段、第三十八條第一項第二款、罰金罰鍰提高標準條例第二條，判決如主文。
中      華      民      國      九十一    年    十二  　 月     二十六  日
                                        　臺灣臺南地方法院刑事第二庭
                                            審判長法  官
                                                  法  官
                                                  法  官
右正本證明與原本無異。
如不服本判決，應於判決送達後十日內向本院提出上訴狀（應附繕本）。
                                                  書記官
中      華      民      國      九十一    年    十二  　 月     二十六  日
附錄法條：
毒品危害防制條例第十條第二項：
施用第二級毒品者，處三年以下有期徒刑。
